臺灣高等法院臺中分院刑事裁定　　　　 96年度交抗字第254號
抗　告　人
即受處分人　甲○○
上列抗告人因聲明異議案件，不服臺灣臺中地方法院中華民國96
年3月2日裁定（95年度交聲字第1097號，原處分案號：交通部公
路總局臺中區監理所臺中監理站95年10月12日中監違字第裁60－
Z00000000號裁決書），提起抗告，本院裁定如下：
    主  文
抗告駁回。
    理  由
一、本案經本院審理結果，認為原審法院所為異議駁回之裁定，
    認事用法均無不當，應予維持，並引用原審裁定書之理由（
    如附件）。
二、抗告意旨略以：抗告人於民國95年8月13日在國道三號北上
    67.2公里處，發覺所駕車輛儀板錶出現一個未見過的燈號，
    抗告人當時懷疑車輛故障，故緊急將車停放路肩下車查看，
    並擬至大溪交流道下尋找車行進一步檢查。然於抗告人駕車
    離開欲駛進外側慢車道之際，適遇警員要求停車，經抗告人
    告知詳情，惟未獲警員諒查，並遭警員開單舉發。抗告人聲
    明異議後，原審法院僅以開單員警與抗告人並無宿怨，當無
    構陷誣攀之理為由，裁定駁回抗告人之異議，然該裁定全憑
    自由心證遽以認定該處分並無不當，其合法性與妥適性不無
    疑義，況該行政處分係對於抗告人課予財產上之不利益，自
    應審慎評估其是否正確無瑕疵，為此提起抗告，請撤銷原裁
    定，更為適當之裁定等語。
三、經查，本件抗告人甲○○於民國95年8月13日23時許，駕駛
    車牌號碼PG－0270號自用小客車，在國道三號北上66.9公里
    處，因行駛高速公路違規使用路肩之違規事實，經當時執行
    巡邏勤務之內政部警政署國道公路警察局警員當場攔停舉發
    ，經向原舉發機關查證違規屬實，有內政部警政署國道公路
    警察局公警局交字第Z00000000號舉發違反道路交通管理事
    件通知單、交通部公路總局臺中區監理所中監違字第裁60－
    Z00000000號違反道路交通管理事件裁決書在卷足憑（見95
    年度交聲字第1097號卷第5至6頁），堪認為有違規之事實。
    雖抗告人以當時懷疑車輛故障，故緊急將車停放路肩下車查
    看，並擬至大溪交流道下尋找車行進一步檢查等詞置辯。然
    證人即本件舉發警員張文郎於原審訊問時具結證稱：抗告人
    之車輛有違規行駛路肩的行為，因而在北上66.9公里處將其
    攔停舉發，當時抗告人並配合開單告發的程序而簽名收單，
    並未提及車輛故障情事，亦未發現任何車輛故障的情形，本
    件應該是很單純的違規事件等語；而抗告人亦當庭自承提出
    卷附之照片2紙並不足以看出車輛故障情形（見95年度交聲
    字第1097號卷第14頁），雖其另提出照片3紙，亦不足以證
    實其所駕駛車輛當時確有故障情事。因此，原審以抗告人確
    有行駛高速公路違規使用路肩之情，堪以認定，原處分機關
    據以裁處罰鍰5千元，並記違規點數1點，核無違誤。況證人
    身為值勤員警，理應本其客觀公正之態度處理交通事件，其
    與抗告人既無宿怨，依社會常情，其豈會甘冒偽證罪之刑責
    而誣陷抗告人？是本件事證已臻明確，原審因此認抗告人違
    反道路交通管理處罰條例第33條第1項第9款、第63條第1項
    第1款之規定，並無不當，抗告人仍執陳詞提起抗告，指摘
    原裁定不當，其抗告為無理由，應予駁回。
四、據上論斷，應依道路交通案件處理辦法第26條、刑事訴訟法
    第412條，裁定如主文。
中　　華　　民　　國　　96　　年　　4 　　月　　13　　日
            刑事第十一庭　審判長法　官　陳　朱　貴
                                法　官　何　志　通
                                法　官　胡　文　傑
上列正本證明與原本無異。
不得再抗告。
                                書記官  陳　文  琴
中　　華　　民　　國　　96　　年　　4　　月　 　14　　日
